【裁判字號】    89,上易,2056
【裁判日期】    890713
【裁判案由】    竊盜
【裁判全文】
臺灣高等法院刑事判決                       八十九年度上易字第二○五六號
    上  訴  人
    即  被  告  甲○○
右上訴人因竊盜案件，不服臺灣臺北地方法院八十九年度易字第七六六號，中華民國
八十九年四月二十七日第一審判決（起訴案號：臺灣臺北地方法院檢察署八十九年度
偵字第二○八三號），提起上訴，本院判決如左：
    主      文
上訴駁回。
    事實及理由
一、本案經本院審理結果，認第一審判決以上訴人即被告甲○○係犯刑法第三百二十
    條第一項竊盜罪，累犯，同時審酌被告犯罪之動機、目的、手段、智識程度、犯
    後態度等一切情狀，量處被告有期徒刑四月。認事用法及量刑均無不當，應予維
    持，並引用第一審判決書記載之事實、證據及理由（如附件）。
二、被告上訴意旨以：被告之妻為植物人，飲食起居均需被告照顧，請求判處罰金等
    語。惟查：被告曾於七十八年及八十四年間，因竊盜案件經高雄地方法院及原審
    法院各判處有期徒刑三月確定，有台灣高等法院檢察署刑案紀錄簡覆表一份在卷
    可稽。被告竟再為本件犯行，量刑自不宜從輕。原審審酌被告犯罪動機、目的、
    手段、品行、智識程度、所得利益、犯罪所生危害等一切情狀，量處有期徒刑四
    月，自屬適當。足見被告上訴，請求判處罰金，為無理由，應予駁回。至被告於
    本院審理時雖稱竊取金額僅一萬八千元，然被告於警訊、偵查及原審審理時均供
    稱竊得款項為二萬五千元，且被害人亦稱被告返還之金額係二萬五千元，顯見被
    告改稱所竊金額為一萬八千元，要無可採，併此敘明。
據上論斷，應依刑事訴訟法第三百七十三條、第三百六十八條，判決如主文。
本案經檢察官李金定到庭執行職務。
中    華    民    國    八十九    年      七        月      十三        日
                        臺灣高等法院刑事第十四庭
                            審判長法  官  陳  祐  輔
                                  法  官  蔡  國  在
                                  法  官  陳  國  文
右正本證明與原本無異。
不得上訴。
                                  書記官  蔡  棟  樑
中    華    民    國    八十九    年      七        月      十七        日
附錄：本案論罪科刑法條全文
刑法第三百二十條第一項
意圖為自己或第三人不法之所有，而竊取他人之動產者，為竊盜罪，處五年以下有期
徒刑、拘役或五百元以下罰金。
附件
臺灣臺北地方法院刑事判決                          八十九年度易字第七六六號
    公  訴  人  臺灣臺北地方法院檢察署檢察官
    被      告  甲○○  男  六十四歲（民國○○○年○月○○○日生）
                        住台北縣板橋市○○路○段四八巷二弄十之二號三樓
                        身分證統一編號：Ｚ000000000號
右列被告因竊盜案件，經檢察官提起公訴（八十九年度偵字第二０八三號），本院判
決如左：
    主  文
甲○○竊盜，累犯，處有期徒刑肆月。
    事  實
一、甲○○曾於民國八十四年間因竊盜案件，經本院以八十四年度易字第三九一一號
    判決判處有期徒刑三月確定，甫於八十五年一月十七日執行完畢，猶不知悔改，
    竟意圖為自己不法之所有，於八十九年一月八日十九時許，在台北市○○○路○
    段四一號晶華酒店一樓，利用陳國生婚宴收禮處人員不注意之際，竊取乙○○等
    人所交付之禮金新台幣二萬五千元，得手後隨即離去。嗣因婚宴現場錄影攝得甲
    ○○之上開行為而查知上情，復於八十九年一月十一日十八時五十五分許，在台
    北市○○街五二號五樓之餐廳內，為陳國生之親友認出正在用餐之甲○○而報警
    查獲。
二、案經台北市政府警察局萬華分局報請台灣台北地方法院檢察署檢察官偵查起訴。
    理  由
一、右揭犯罪事實，業據被告甲○○於警訊及偵審中坦承不諱，復經證人乙○○於警
    訊及本院調查中指訴綦詳，並有證人乙○○所書具之贓物認領保管收據在卷可稽
    ；又扣案之錄影帶一捲，業經檢察官勘驗無訛，並製有勘驗筆錄附卷可稽，復經
    本院於八十九年四月二十日調查中當庭勘驗，並經被告甲○○及證人乙○○指認
    無訛，足徵被告之自白與事實相符。本件事證明確，被告犯行洵堪認定，應予依
    法論科。
二、核被告甲○○所為，係犯刑法第三百二十條第一項之竊盜罪。又被告曾於八十四
    年間因竊盜案件，經本院以八十四年度易字第三九一一號判決判處有期徒刑三月
    確定，於八十五年一月十七日執行完畢，此有台灣高等法院檢察署刑案紀錄簡覆
    表一份在卷可稽，被告前曾受有期徒刑之執行完畢，於五年以內再犯本件最重本
    刑為有期徒刑以上之罪，為累犯，應依刑法第四十七條之規定加重其刑。爰審酌
    被告前次竊盜犯行曾經判決有期徒刑三月，卻仍不思上進，一再以身試法，且利
    用他人婚禮宴客之際竊取收禮處之財物，其惡性難謂非鉅，惟其犯後尚能坦承部
    分犯行，且已償還所竊取之全數款項，及其犯罪之動機、目的、手段、被告之品
    行、智識程度、所得利益、犯罪所生之危害等一切情狀，量處如主文所示之刑。
據上論斷，應依刑事訴訟法第二百九十九條第一項前段，刑法第三百二十條第一項、
第四十七條、罰金罰鍰提高標準條例第一條前段，判決如主文。
本案經檢察官孫冀薇到庭執行職務。
中    華    民    國      八十九      年      四      月      二十七    日
                                      臺灣臺北地方法院刑事第九庭
                                              法  官  黃  雅  君
右正本證明與原本無異
如不服本判決，應於判決送達後十日內，向本院提出上訴狀。
                                              書記官  陳  怡  如
中    華    民    國      八十九      年      四      月      二十八    日
附錄本案論罪科刑法條：
刑法第三百二十條第一項
一意圖為自己或第三人不法之所有，而竊取他人之動產者，為竊盜罪，處五年以下有
  期徒刑、拘役或五百元以下罰金。
二意圖為自己或第三人不法利益，而竊佔他人之不動產者，依前項之規定處斷。
三前二項之未遂犯罰之。


司法院資訊處製作；財團法人民間司法改革基金會備份。
